# 请教陈老师一个问题！

提问人：怎么回事嘛 时间：2018-01-11 16:17:04
陈老师您好！想请教一个关于商誉减值测试的问题。情况如下： 公司 2017 年 100 万元收购一家公司，账面净资产 5 万，没有评估增值，评估值也是 5 万，公司合并财务报表确认商誉 95 万元。 2017 年末，进行减值测试时，公司账面净资产为-500万，收益法评估值为零，账面净资产-500加上商誉 95 后金额为-405万元，小于可回收金额零，显示商誉不减值。公司亏了这么多，评估值为零，商誉却不减值，感觉这个结果怪怪的，是哪里出了问题呢？谢谢！

回答人：chenyiwei
资产组账面价值不是子公司自身的账面价值，是母公司合并报表层面以购买日公允价值为基础持续计算的金额再加上商誉。所以不是-405万。

提问人：13916077517 时间：2018-01-12 17:27:20
账面净资产是-500万呀，增值金额0-（-500）=500万。

回答人：chenyiwei
理论上资产组账面价值不超过可收回金额是可以不计提准备的，但这个例子中的数字安排很怪？是否不恰当地将一些融资性负债纳入了该资产组账面价值？或者没有恰当考虑流动资金增减变动对未来现金流的影响？